臺灣板橋地方法院交通事件裁定　　　　100年度交聲字第831號
異　議　人
即受處分人　林姿秀
上列異議人即受處分人因違反道路交通管理處罰條例案件，對於
交通部公路總局臺北區監理所板橋監理站於民國一百年三月十五
日所為板監裁字第裁四一－ＡＹ0000000號裁決，聲明異
議，本院裁定如下：
    主  文
異議駁回。
    理  由
一、按汽車停車時，不得併排停車；汽車駕駛人停車時，有併排
    停車之情形者，處新台幣（下同）六百元以上一千二百元以
    下罰鍰，道路交通安全規則第一百一十二條第一項第十款及
    道路交通管理處罰條例第五十六條第一項第六款分別定有明
    文。而機器腳踏車駕駛人併排停車者，依違反道路交通管理
    事件統一裁罰基準表之規定，應處罰鍰九百元。又汽車駕駛
    人違規停車而駕駛人不在場，當場不能製單舉發者，得對汽
    車所有人逕行舉發處罰；前開逕行舉發，應記明車輛牌照號
    碼、車型等可資辨明之資料，查明汽車所有人姓名或名稱、
    住址後，製單舉發處罰之，道路交通管理處罰條例第七條之
    二第一項第三款、第二項亦分別定有明文。
二、受處分人即異議人林姿秀所有車牌號碼一三○- ＤＣＧ號重
    型機車，於民國一百年一月二十八日上午六時四十四分許，
    在臺北市○○區○○路上為併排停車之違規行為，因駕駛人
    不在現場，為臺北市政府警察局萬華分局員警以拍照採證方
    式逕行掣單舉發，嗣受處分人收受舉發通知單後，於一百年
    三月十八日應到案日期前之同年二月十九日提出申訴，原處
    分機關函請舉發單位調查結果，仍認受處分人有前揭違規行
    為，原處分機關乃於同年三月十五日依道路交通管理處罰條
    例第五十六條第一項、違反道路交通管理事件統一裁罰基準
    及處理細則第四十三條、第四十四條、第六十七條暨違反道
    路交通管理事件統一裁罰基準表之規定，裁處異議人罰鍰九
    百元。
三、異議人即受處分人林姿秀聲明異議狀中固不否認其所有上開
    車輛於上述時、地停車一事，惟矢口否認有何違反道路交通
    管理處罰條例之行為，辯稱：伊之母親因買菜，原將機車停
    放於富民路上之停車格內，惟買完菜後，機車卻遭移動至停
    車格外云云（按道路交通管理處罰條例第八十五條第一項規
    定，本條例之處罰，受舉發違反道路交通管理事件之受處罰
    人，認為受舉發之違規行為應歸責他人者，應於舉發違反道
    路交通管理事件通知單應到案日期前，檢附相關證據及應歸
    責人相關證明文件，向處罰機關告知應歸責人，處罰機關應
    即另行通知應歸責人到案依法處理。逾期未依規定辦理者，
    仍依本條例各該違反條款規定處罰，本件異議人未於應到案
    日期前，向監理機關通知應歸責之人，依上揭規定原處分機
    關對異議人為處分，自屬適法，核予敘明。）經查：異議人
    所有之前揭重型機車有於上揭時、地停放在富民路上之事實
    ，為異議人所不否認，並有卷附採證照片二幀可憑，應堪採
    信。又依上揭採證照片以觀，該路段係路邊劃設有停車格之
    道路，而異議人違規停車之道路旁已停放其他車輛，是以異
    議人確有「併排停車」之違規事實，亦堪予認定，復有臺北
    市政府警察局萬華分局一百年三月九日北市警萬分交字第一
    ○○三○七一八五○○號函覆舉發無違誤附卷可按。異議人
    雖以前揭情詞置辯，然卻未能提出任何證據以實其說，自難
    以遽信為真。況觀諸上揭採證照片所示，異議人前揭機車適
    併排停放於整列停滿車輛停車格外之道路中間處，且停車方
    向逆於其他車輛，衡諸常情，縱有機車駕駛人為圖停取車輛
    之需求而移動停放於停車格內之車輛，該機車駕駛人既係為
    圖自身便利，自僅需移動他人車輛至就近之處以騰挪出一定
    空間，實無必要大費周章將他人車輛挪動併排至整列停車格
    外之道路中間處且又轉向機車之停車方向，是異議人以前詞
    置辯，洵不足採。本件事證明確，違規行為足堪認定，應依
    法論處。
四、綜上，原處分機關審酌違規相關情節，依首揭規定，裁處異
    議人罰鍰，於法無何違誤不當之處。本件異議為無理由，應
    予駁回。
據上論斷，應依道路交通事件處理辦法第十八條，裁定如主文。
中    華    民    國   100    年    4     月    29    日
                    臺灣板橋地方法院交通法庭
                              法  官  王綽光
上列正本證明與原本無異。
如不服本裁定，應於裁定送達後五日內向本院提出抗告狀。
                              書記官  許清秋
中    華    民    國   100    年    5     月    6     日